【裁判字號】    89,交易,26
【裁判日期】    890316
【裁判案由】    過失傷害
【裁判全文】
臺灣雲林地方法院刑事判決                          八十九年度交易字第二六號
    公  訴  人  臺灣雲林地方法院檢察署檢察官
    被      告  甲○○
                乙○○
右列被告等因過失傷害案件，經檢察官提起公訴（八十八年度偵字第三一五八號），
本院判決如左：
    主  文
乙○○因過失傷害人，處拘役伍拾日，如易科罰金以佰元折算壹日。
甲○○被訴過失傷害罪部分公訴不受理。
    事  實
一、乙○○於民國（下同）八十七年三月十日下午十七時十分許，駕駛車牌號碼ＢＴ
    －四二四九號自小客車沿雲林縣四湖鄉○○路由西往東方向行駛，途經該路與台
    十七線省道之交岔路口，其行車方向設有閃光紅燈，原應注意停車再開，讓幹道
    車先行，且依當時情形為天氣雨天、日間有自然光線、路面濕潤、缺陷，亦無不
    能注意之情事，仍疏未注意，貿然以時速四十公里行經該路口，適甲○○駕駛駕
    駛車牌號碼ＳＤ－三三三一號自小客車，沿台十七線省道由南向北方向行經該路
    口，其行車方向設有閃光黃燈，亦疏未注意行車遇閃光黃燈，應減速接近，注意
    安全，小心通過，以防止發生危險事故，仍以時速六十公里通過該路口，致遭乙
    ○○所駕之小客車撞及左後車門，甲○○之小客車再往前撞及大同路旁之電線桿
    ，使甲○○受有頭部受傷、腦震盪、左胸挫傷合併第六、七肋骨骨折等傷害，乙
    ○○則同時受有頭部外傷、胸部挫傷等傷害。
二、案經甲○○、乙○○訴由雲林縣警察局台西分局報請臺灣雲林地方法院檢察署檢
    察官偵查起訴。
     理  由
壹、被告乙○○部分：
一、訊據被告乙○○固不否認於右開時地駕車發生車禍致甲○○受傷之事實，惟矢口
    否認有何過失，辯稱：因對方車速過快，撞及伊所駕駛小客車右側車門即前後門
    中間，伊過道路三分之二，應無過失云云。然查，右開事實業據被害人甲○○於
    警訊中指訴在卷，並有道路交通事故調查報告表、診斷證明書各一紙及肇事後小
    客車照片四幀在卷可稽。且觀諸肇事後被告乙○○駕駛之小客車照片，其前後車
    門間並無凹陷痕跡，職是，告訴人甲○○於警訊指訴：對方由三崙往飛沙方向行
    駛，撞上伊左後車門，伊才撞上對面電線桿等語，應信屬實。
二、按閃光紅燈表示停車再開，車輛應減速接近，先停於交岔路口前，讓幹道車優先
    通行後認為安全時，方得續行。道路交通標誌標線號誌設置規則第二百十一條第
    二款定有明文。被告為汽車駕駛人，對於上開規則應知之甚稔。且依當時情形，
    日間有自然光線、天候雨天、路面濕潤無缺陷，並非不能注意，業據前開道路交
    通事故調查報告表載明，亦無不能注意之情狀，被告竟疏未注意依前開規定駕車
    ，冒然以時速四十公里通過該路口，以致肇事，難謂無過失責任。雖然被害人甲
    ○○自承以時速六十公里通過行車方向為閃光黃燈之交岔路口等語，有違道路交
    通標誌標線號誌設置規則第二百十一條第一款：「又閃光黃燈表示警告，車輛應
    減速接近，注意安全，小心通過。」之規定，為肇事次因，然不能減免被告過失
    刑責。本件經送鑑定結果，亦同此認定，有台灣省嘉雲區車輛行車事故委員會八
    十八年七月二十九日嘉鑑字第八八五七○號函附鑑定意見書在卷可稽。而被害人
    甲○○確因本件車禍受傷，前已敘及，則被告之過失行為與被害人受傷之間，顯
    有相當因果關係，被告猶以前詞置辯，核屬事後卸責之詞，並非可取，本件事證
    明確，被告過失犯行堪以認定。
三、核被告乙○○所為，係犯刑法第二百八十四條第一項前段之過失傷害罪。爰審酌
    被告向無重大前科紀錄，素行尚稱良好，有本院被告全國前案紀錄表在卷可參，
    本件車禍被告應負主要過失責任，被害人甲○○則應負次要肇事責任，被告乙○
    ○造成損害之程度，犯後之態度，及肇事後未與被害人甲○○和解等一切情狀，
    量處如主文所示之刑，並諭知易科罰金之折算標準，以示懲儆。
貳、被告甲○○部分：
一、按被告死亡者，應諭知不受理之判決，刑事訴訟法第三百零三條第五款定有明文
二、查本件被告甲○○業於八十八年十二月十八日因心臟衰竭死亡，此有雲林縣台西
    鄉戶政事務所戶籍謄本及臺灣雲林地方法院檢察署相驗屍體證明書各一份在卷可
    稽，依據首開說明，此部分爰不經言詞辯論，逕為不受理之判決。
據上論斷，應依刑事訴訟法第二百九十九條第一項前段、第三百零三條第五款、第三
百零七條，刑法第二百八十四條第一項前段、第四十一條，罰金罰鍰提高標準條例第
一條前段、第二條，判決如主文。
本案經檢察官丙○○到庭執行職務。
中      華      民      國    八十九    年      三      月     十六     日
                                    臺灣雲林地方法院刑事第二庭
            法  官  陳  宏  卿
右正本證明與原本無異。
如不服本判決應於送達後十日內向本院提出上訴狀。（須附繕本）。
                                        書記官  陳  姵  君
中      華      民      國  七百八十九  年      三      月     十六     日
刑法第二百八十四條第一項：
  因過失傷害人者，處六月以下有期徒刑、拘役或五百元以下罰金，致重傷者，處一
  年以下有期徒刑、拘役或五百元以下罰金。


司法院資訊處製作；財團法人民間司法改革基金會備份。
